臺灣宜蘭地方法院刑事判決　　　　　　　 93年度易字第459號
公　訴　人　臺灣宜蘭地方法院檢察署檢察官
被　　　告　乙○○
上列被告因竊盜案件，經檢察官提起公訴（93年度偵緝字第152
號），本院判決如下：
    主  文
乙○○連續竊盜，處有期徒刑肆月，如易科罰金，以參佰元折算
壹日。
    事  實
一、乙○○意圖為自己不法之所有，並基於概括之犯意，分別於
    附表1所示之時間、地點，以附表1所示之方法，竊取甲○○
    、丙○○附表1所示之財物。嗣於民國93年5月20日下午2時
    30分許，因竊取附表1編號2所示之財物，得手後欲焚燒抽取
    銅線之際，為丙○○發現，並加以追捕，惟仍遭乙○○兔脫
    。警方到場處理時，發現乙○○所騎乘向不知情之友人林王
    興借得車號GXA-135號機車，隨即開啟機車置物箱，於置物
    箱內起出為乙○○所竊得之甲○○國民身分證、健保紙卡、
    行動電話1支（含門號0000000000號SIM卡1張）、健保IC卡
    、機車行照各1枚。因機車置物箱內尚有乙○○之國民身分
    證1枚，警方遂依上開線索，始查知上情。
二、案經宜蘭縣警察局礁溪分局報告臺灣宜蘭地方法院檢察署檢
    察官偵查起訴。
    理  由
一、訊據被告乙○○坦承竊取被害人丙○○、甲○○如附表1編
    號1、2所示之物品不諱。且查：
（一）被害人即證人丙○○於94年5月9日本院審理時證稱，伊看
      到有東西在燒，到現場後發現伊海邊的電纜線被拉得很長
      ，且被以破布料點火燃燒，被告看到伊後就跑，被告就說
      不是他不是他，現場除了被告以外，沒有其他人，沒有看
      到伊拉電纜線的動作等語。於93年8月18日偵查中證稱，
      伊有看到被告正在拉扯電纜線內之銅線，發現後，伊追他
      他就一直跑，在電纜線附近50公尺距離的地方留有被告騎
      乘之機車等語。核證人丙○○對於有無目擊被告正在拉電
      纜線內之銅線乙節先後所證不一，但證人丙○○於本院審
      理時亦證，時間已經很久了，以前所述都實在等語，可認
      證人丙○○應確有目擊被告竊取電纜線並追躡被告之事實
      。又查，被告所騎乘並留置現場之車號GXA-135號機車，
      為被告向友人林王興所借得等情，已據證人林王興於警詢
      及偵查中證述明確，此外並有車籍作業系統查詢認可資料
      、現場照片可為佐證，堪認被告之自白與真實相符，此部
      分之犯行，事證明確，洵堪認定。
（二）有關被害人即證人甲○○對於其失竊情節證稱：93年5月1
      6日下午，伊在五峰旗風景區，伊將機車停在附近，4時許
      打開機車置物箱發現裡面的包包不見，包包內裝有附表1
      所示物品等語綦詳。又查，被告前揭遺留於現場車號
      GXA-135號機車之置物箱內，經警起出甲○○所失竊之國
      民身分證、健保紙卡、行動電話（含0000000000號SIM卡1
      張）、健保IC卡、機車行照各1件，經證人甲○○領回後
      書立贓物認領保管單1紙為證，可信被告之自白與真實無
      悖，此部分之犯行，事證明確，堪以認定。
二、核被告所為，係犯刑法第320條第1項之竊盜罪，被告先後2
    次竊盜犯行，時間緊接，所犯係構成要件相同之罪名顯係基
    於概括犯意反覆為之，應依連續犯規定，加重其刑。爰審酌
    被告意圖為自己不法之所有，竊取被害人財物2次之犯罪動
    機、目的、手段、所竊得財物之價值，本院審理期間曾傳訊
    未到並經通緝到案，本應予從重量處，惟念其尚知坦白承認
    犯行，爰量處如主文所示之刑，並諭知易科罰金之折算標準
    ，以示警戒。
三、不能證明犯罪部分：
（一）公訴意旨另以：被告基於竊盜之犯意，於附表2所示時間
      、地點，竊取被害人戊○○之國民身分證1紙，因認被告
      此部分亦涉犯刑法第320條第1項之竊盜罪嫌等語。
（二）按犯罪事實應依證據認定之，無證據不得認定犯罪事實，
      又不能證明被告犯罪者，應諭知無罪之判決，刑事訴訟法
      第154條第2項、第301條第1項分別定有明文。訊據被告堅
      決否認有何前揭竊盜之犯行，辯稱：戊○○之國民身分證
      所以在伊手上，係因伊、戊○○及戊○○之兄發生車禍，
      並一同至五結市區一家派出所製作筆錄，因戊○○先離開
      派出所，並將國民身分證遺留在派出所，警員遂將戊○○
      之國民身分證交予伊，請伊轉交戊○○，故戊○○之國民
      身分證由伊所持有等語。
（三）經查，證人戊○○於本院審理時證稱，伊確實曾因車禍至
      派出所製作筆錄，當時被告也到派出所，伊兄羅義雄受傷
      ，伊很緊張，國民身分證有無帶走伊已不記得了等語。又
      證人即戊○○之妻許秋霞證稱，伊知道戊○○攜國民身分
      證至五結分駐所製作筆錄乙事等語，至於做完筆錄後，戊○○有無將其國民身分證交予伊之提問，證人許秋霞先證
      稱忘記了，嗣又改稱戊○○應該是有交國民身分證予伊等
      語。然依前揭證人戊○○、許秋霞之前揭證詞可知，被告
      確曾與證人戊○○共同至派出所製作筆錄，被告所辯並非
      憑空杜撰。至戊○○之國民身分證究有無在製作筆錄後取
      回，證人戊○○、許秋霞均無法肯定，在證人戊○○、許
      秋霞均無法明確指證戊○○之國民身分證確非在派出所製
      作筆錄後始脫離持有，而被告所辯又屬有徵之情形下，實
      尚難遽論被告辯稱戊○○並未把其國民身分證取回，而遺
      留於派出所之說詞，係屬無稽，而應為有利於被告之認定
      。此外，復無其他證據證明被告此部分竊盜犯行，應屬犯
      罪不能證明，惟因公訴人認此部分與前揭起訴部分，有連
      續犯之裁判上一罪關係，爰不另為無罪之諭知。
四、應退由檢察官另行處理部分：
（一）臺灣宜蘭地方法院檢察署94年度偵字第1413號、臺灣基隆
      地方法院檢察署94年度偵字第2617號：
    (1)移送併辦意旨略以：被告於94年5月11日下午3、4時許起
      ，與簡俊德、陳以恩共同連續竊取宜蘭縣頭城鎮第一公墓
      丁○○等人之墳墓白鐵門計27扇。復於94年6月26日上午
      11時許，在基隆市○○路148號前鐵道旁，竊取臺灣鐵路
      局所有之魚尾鈑30支等語。
    (2)然查，被告為前揭本案論罪科刑之最後一次竊盜行為，係
      於93年5月20日，此部分之移送併案審理事實與前揭第1次
      犯罪行為已逾1年，其犯意應認已中斷，與前揭犯罪行為
      間即無裁判上一罪之關係，本院無從併案審理，應退回原
      移送檢察官另為適法之處理。
據上論斷，應依刑事訴訟法第299條第1項前段、刑法第320條第
1項、第56條、第41條第1項前段，罰金罰鍰提高標準條例第1條
前段，第2條，判決如主文。
本案經檢察官陳嘉瑜到庭執行職務
中　　華　　民　　國　　94　　年　　11　　月　　15　　日
                  刑事第四庭審判長法  官  林惠玲
                                  法  官  劉家祥
                                  法  官　郭淑珍
以上正本證明與原本無異
如不服本判決，應於判決送達後10日內，向本院提出上訴狀。（
需附繕本）
                                  書記官  林秀麗
中　　華　　民　　國　　94　　年　　11　　月　　15　　日
附錄法條：
刑法第320條第1項
意圖為自己或第三人不法之所有，而竊取他人之動產者，為竊盜
罪，處五年以下有期徒刑、拘役或五百元以下罰金。
附表1：
　┌──┬────┬─────┬──────┬──────┬──────┐
　│編號│被害人　│竊取時間　│竊取地點　　│竊得物品　　│方法　　　　│
　├──┼────┼─────┼──────┼──────┼──────┤
　│1   │甲○○　│93年5月16 │宜蘭縣礁溪鄉│內含國民身分│被告徒手開啟│
　│　　│　　　　│日下午    │五峰旗風景區│證、健保IC卡│被害人甲○○│
　│　　│　　　　│　　　    │　　　　　  │、健保紙卡、│停放於該處之│
　│　　│　　　　│　　　　　│　　　　　　│行車執照、機│機車置物箱竊│
　│　　│　　　　│　　　　　│　　　　　　│車保險卡各1 │取之        │
　│　　│　　　　│　　　　　│　　　　　　│枚、鑰匙1串 │　　　　　　│
　│　　│　　　　│　　　　　│　　　　　　│、行動電話1 │　　　　　　│
　│　　│　　　　│　　　　　│　　　　　　│具（含門號為│　　　　　　│
　│　　│　　　　│　　　　　│　　　　　　│0000000000號│　　　　　　│
　│　　│　　　　│　　　　　│　　　　　　│SIM卡1張）、│　　　　　　│
　│　　│　　　　│　　　　　│　　　　　　│現金4,000元 │　　　　　　│
　│　　│　　　　│　　　　　│　　　　　　│元之背包1只 │　　　　　　│
　├──┼────┼─────┼──────┼──────┼──────┤
　│2   │丙○○　│同年月20日│宜蘭縣壯圍鄉│電纜線2、3百│以布料點燃後│
　│　　│　　　　│上午10時至│壯濱路3段97 │公尺　　    │，燃燒電纜線│
　│　　│　　　　│下午2時30 │號之九孔養殖│　　　　　　│，以抽取其中│
　│　　│　　　　│分期間    │場　        │　　　　　　│之銅線　    │
　└──┴────┴─────┴──────┴──────┴──────┘
附表2：
　┌──┬────┬─────┬──────┬──────┬──────┐
　│編號│被害人　│竊取時間　│竊取地點　　│竊得物品　　│方法　　　　│
　├──┼────┼─────┼──────┼──────┼──────┤
　│ 1  │戊○○　│93年5月初 │宜蘭縣五結鄉│國民身分證1 │ 不詳　　   │
　│　　│　　　　│某日。    │利成路86巷21│枚　　　　  │　　　　　　│
　│　　│　　　　│　　　　　│號倉庫      │　　　　　　│　　　　　　│
  └──┴────┴─────┴──────┴──────┴──────┘
